el: Περιλαμβάνεται εξοπλισμός γυμναστικής: Μπάρα; Αλτήρες; Ελλειπτικό μηχάνημα; Μπάλα γυμναστικής; Ποδήλατο γυμναστικής; Οδηγός άσκησης; Λαβή; Σχοινάκι άλματος; Τρόμπα; Ταινίες αντίστασης; Διάδρομος; Πάγκος βαρών; Χαλάκι γιόγκα; Άλλο
fr: Équipement d’exercice inclus: Haltère; Haltères; Machine elliptique; Ballon d'exercice; Vélos d'appartement; Guide d'exercices; Poignée; Corde à sauter; Pompe; Valeur de résistance; Clés de tapis roulant; Banc de musculation; Tapis de yoga; Autre
fi: Mukana harjoitusvälineet: Levytanko; Käsipainot; Crosstraineri; Jumppapallo; Kuntopyörä; Harjoitusopas; Kahva; Hyppynaru; Pumppu; Vastuskuminauhat; Juoksumatto; Painonnostopenkki; Joogamatto; Muu
de: Trainingsgeräte inklusive: Hantel; Kurzhanteln; Ellipsentrainer; Gymnastikball; Heimtrainer; Übungsanleitung; Griff; Springseil; Pumpe; Widerstandsbänder; Laufband; Hantelbank; Yogamatte; Sonstiges
cs: Obsažené posilovací vybavení: Činka; Činky dumbbell; Eliptický stroj; Cvičební balon; Rotoped; Průvodce cvičením; Rukojeť; Švihadlo; Pumpička; Odporové pásky; Běžecký trenažér; Posilovací lavice; Podložka na jógu; Jiné
hu: A tartalmazott edzőfelszerelés: Súlyzórúd; Súlyzók; Elliptikus tréner; Edzőlabda; Edzőkerékpár; Edzésterv; Fogantyú; Ugrókötél; Súlyzó; Ellenállási szalagok; Futópad; Súlyemelő pad; Jógaszőnyeg; Egyéb
lt-LT: Į komplektą įtraukta sporto įranga: Štanga; Hanteliai; Elipsinė mašina; Gimnastikos kamuolys; Dviračių treniruoklis; Pratimų vadovas; Rankena; Šokdynė; Dozatorius; Pasipriešinimo juostos; Bėgimo takelis; Treniruočių suolelis; Jogos kilimėlis; Kita
ko: 운동기구 포함: 바벨; 덤벨; 타원형 기계; 짐볼; 실내 운동용 자전거; 운동 가이드; 핸들; 줄넘기 줄; 펌프; 저항 밴드; 트레드밀; 웨이트 벤치; 요가 매트; 기타
bg-BG: Включено оборудване за упражнения: Барбел; Дъмбели; Елиптична машина; Топка за упражнения; Велосипед за упражнения; Ръководство за упражнения; Дръжка; Скачане на въже; Помпа; Съпротивителни ластици; Пътека за бягане; Пейка за тежести; Подложка за йога; Други
it: Attrezzatura per esercizi inclusa: Bilanciere; Manubri; Macchina ellittica; Palla per esercizi; Cyclette; Guida agli esercizi; Maniglia; Corda per saltare; Pompa; Fasce di resistenza; Tapis roulant; Panca pesi; Tappetino da yoga; Altro
sl-SI: Priložena oprema za vadbo: Barbel; Dumbbeli; Eliptični stroj; Žoga za vadbo; Sobno kolo; Vodnik za vadbo; Ročaj; Kolebnica; Dvigovanje uteži; Vadbeni trak; Tekalna steza; Utežna klop; Podloga za jogo; Drugo
pl: Sprzęt do ćwiczeń w zestawie: Sztanga; Hantle; Maszyna eliptyczna; Piłka do ćwiczeń; Rowery treningowe; Przewodnik po ćwiczeniach; Rączka; Skakanka; Pompa; Opaski wzmacniające wytrzymałość; Bieżnia; Ławka obciążeniowa; Mata do jogi; Inne
pt-PT: Equipamento para exercício incluído: Barra; Halteres; Máquina elíptica; Bola de exercício; Bicicleta de exercício; Guia de exercício; Pega; Corda de saltar; Recipiente dispensador; Bandas de resistência; Passadeira rolante; Banco para pesos; Tapete de ioga; Outro
pt-BR: Equipamento de exercício incluído: Barbell; Halteres; Máquina elíptica; Bola de exercício; Bicicleta de exercício; Guia de exercícios; Alça; Corda de pular; Bomba; Bandas de resistência; Esteira; Banco de peso; Tapete de yoga; Outro
es: Equipo de ejercicio incluido: Barra de pesas; Pesas; Maquina elíptica; Balón de gimnasia; Bicicleta de ejercicio; Guía de ejercicios; Mango; Cuerda para saltar; Bomba; Cintas de resistencia; Cinta de correr; Banco de pesas; Esterilla de yoga; Otros
vi: Bao gồm thiết bị tập thể dục: Tạ đòn; Tạ tay; Máy tập elip; Bóng tập; Xe đạp tập thể dục; Hướng dẫn tập thể dục; Tay cầm; Dây nhảy; Bơm; Dây kháng lực; Máy chạy bộ; Ghế tập tạ; Thảm tập yoga; Khác
ro-RO: Echipament de sport inclus: Halteră; Gantere; Mașină eliptică; Minge fitness; Bicicletă fitness; Ghid de exerciții; Mâner; Coardă; Pompă; Benzi de rezistență; Bandă de alergare; Bancă de ridicat greutăți; Saltea de yoga; Altele
zh-TW: 包括運動器材: 槓鈴; 啞鈴; 橢圓機; 韻律球; 腳踏健身車; 運動指南; 把手; 跳繩; 泵浦; 彈力帶; 跑步機; 舉重凳; 瑜珈墊; 其他
zh-CN: 包含健身器材: 杠铃; 哑铃; 椭圆机; 健身球; 健身自行车; 健身指南; 把手; 跳绳; 泵; 弹力带; 跑步机; 杠铃凳; 瑜伽垫; 其他
nb: Treningsutstyr inkludert: Vektstang; Manualer; Elliptisk maskin; Treningsball; Treningssykkel; Treningsguide; Håndtak; Hoppetau; Pumpe; Treningsbånd; Tredemølle; Vektbenk; Yogamatte; Annet
ja: エクササイズ器具を含む: バーベル; ダンベル; 楕円形マシン; エクササイズボール; エクササイズバイク; エクササイズガイド; ハンドル; なわとび; ポンプ; 抵抗バンド; トレッドミル; ウェイトベンチ; ヨガマット; その他
da: Træningsudstyr medfølger: Vægtstang; Håndvægte; Elliptisk maskine; Træningsbold; Motionscykel; Træningsvejledning; Håndtag; Sjippetov; Pumpe; Modstandsbånd; Løbebånd; Vægtbænk; Yogamåtte; Andet
sv: Träningsutrustning som ingår: Skivstång; Hantlar; Elliptisk maskin; Träningsboll; Träningscykel; Träningsguide; Handtag; Hopprep; Pump; Motståndsband; Löpband; Viktbänk; Yogamatta; Övrigt
ru: Состав набора спортивного инвентаря: Штанга; Гантели; Эллиптический тренажер; Мяч для упражнений; Велотренажер; Руководство по упражнениям; Ручка; Скакалка; Насос; Эспандеры; Беговая дорожка; Скамья для силовых упражнений; Коврик для йоги; Другой
th: รวมอุปกรณ์ออกกำลังกาย: บาร์เบล; ดัมเบล; เครื่องเดินวงรีออกกำลังกาย; ลูกบอลออกกำลังกาย; จักรยานออกกำลังกาย; คู่มือออกกำลังกาย; ที่จับ; เชือกสำหรับกระโดด; ปั๊ม; แถบแรงต้าน; ลู่วิ่ง; ม้านั่งยกน้ำหนัก; เสื่อโยคะ; อื่นๆ
sk-SK: Vybavenie na cvičenie v cene: Činka; Činky; Eliptický stroj; Cvičebná lopta; Rotoped; Sprievodca cvičením; Rukoväť; Švihadlo; Pumpa; Odporové pásy; Bežecký pás; Posilňovacia lavica; Podložka na jogu; Iné
en: Exercise equipment included: Barbell; Dumbbells; Elliptical machine; Exercise ball; Exercise bike; Exercise guide; Handle; Jump rope; Pump; Resistance bands; Treadmill; Weight bench; Yoga mat; Other
tr: Egzersiz ekipmanları dahil: Halter; Dambıllar; Eliptik makinesi; Egzersiz topu; Egzersiz bisikleti; Egzersiz rehberi; Sap; Atlama ipi; Pompa; Direnç bantları; Koşu bandı; Ağırlık sehpası; Yoga matı; Diğer
nl: Trainingsapparatuur inbegrepen: Halter; Halters; Elliptische machine; Oefenbal; Hometrainer; Oefengids; Hendel; Springtouw; Pomp; Weerstandsbanden; Loopband; Gewichtsbank; Yogamat; Andere
hr-HR: Uključena oprema za vježbanje: Šipka; Bučice; Eliptični trenažer; Lopta za vježbanje; Sobni bicikl; Vodič za vježbanje; Ručka; Konop za preskakanje; Pumpa; Trake s otporom; Traka za trčanje; Klupa za vježbanje; Prostirka za jogu; Ostalo